臺灣高等法院臺中分院刑事判決　　　　　　　　　九十一年度交上訴字第三二號
　　上　訴　人
　　即　被　告　乙○○
右列上訴人因公共危險等案件，不服台灣南投地方法院九十年度交訴字第五一號中華
民國九十年十二月二十八日第一審判決（起訴案號：台灣南投地方法院檢察署九十年
度偵字第三一六九號）提起上訴，本院判決如左：
    主  文
上訴駁回。
    事  實
一、乙○○曾於民國（下同）八十八年間因過失傷害、偽造文書等案件，分別經台灣
    南投地方法院及本院判處有期徒刑六月、三月確定，經定其執行刑為有期徒刑八
    月，又因違反毒品危害防制條例案件，經台灣南投地方法院判處有期徒刑六月確
    定，嗣經接續執行，於九十年一月十九日執行完畢。仍不知悔改，再於九十年五
    月六日下午，駕駛牌照號碼Ｍ八－九四二一號自用小客車，沿南投縣南投市○○
    路，由南往北方向行駛，嗣於同日下午七時十分許，途經南投市○○路二四七之
    十號前，因疏於注意車前狀況，其所駕駛之車輛因而撞擊正穿越馬路之朱玉秀之
    夫丙○○，致丙○○受有頭部外傷併蜘蛛膜下腔出血、臉部、舌頭及右膝撕裂傷
    等傷害（過失傷害部分業據朱玉秀撤回告訴，經檢察官另為不起訴處分），乙○
    ○明知其駕駛動力交通工具肇事，致丙○○倒地受傷，竟為逃避肇事責任，另行
    起意，駕駛上開車輛離開，且未採取必要救護措施而逃逸，置倒地之傷者於不顧
    。然其肇事當時已為路人李淑敏發現記下車子特徵，並告知據報前往現場處理之
    員警，始循線獲知上情。
二、案經朱玉秀訴由南投縣警察局南投分局報告台灣南投地方法院檢察署檢察官偵查
    起訴。
    理  由
一、訊據上訴人即被告乙○○（下稱被告）對於上述犯罪事實矢口否認，辯稱：當天
    車輛發生撞擊後，伊以為是前車的人將物品丟出，砸到他的擋風玻璃，如果當天
    他知道是撞到人，一定下車查看並救助云云。經查，(一)、上揭事實，業據被告於
    警訊及偵查中供稱：「（為何撞到行人沒有下察看？）我一時緊張，再加上第一
    次遇到這種事，所以心裡害，怕所以沒有下車察看。」、「（在九十年五月六日
    下午七時多開車撞到人沒有停下來？）是的，沒有停下來，就繼續離開現場。」
    等語綦明（見偵查卷第十二頁反面、第二十八頁反面），核與證人即現場目擊者
    李淑敏於警訊、偵查中證述：九十年五月六日我騎機車經過肇事地點，看到一個
    男生走在路中央被銀色的車撞到之後，沒有停下來就加速離去，伊騎機車以時速
    八十公里之速度在後面追趕，仍無法追上，沒有看到車號，只看到車型及後擋風
    玻璃有二個頑皮豹布偶，該肇事車輛沒有減速，也沒有下車察看，是直接駕車逃
    逸等情符合（見偵查卷第十四頁及反面、第二十九頁）。又被害人丙○○當日為
    被告所駕車輛撞擊後受傷害之情狀，業據告訴人朱玉秀於警訊中指述明確（見偵
    查卷第十三頁及反面），並有沙鹿童綜合醫院九十年五月七日診斷證明書附卷可
    證（見偵查卷第十五頁）。(二)、被告駕車肇事之車輛為警循線查獲，車牌號碼Ｍ
    八─九四二一號，顏色為銀色自用小客車，駕駛座前之擋風玻璃處有撞擊痕；後
    擋風玻璃處並有懸掛二支粉紅色頑皮豹布偶之特徵，上述情狀，有照片附卷可參
    （見偵查卷第十九－二十三頁），被告所駕車輛與被害人丙○○碰撞之位置緊鄰
    駕駛座，依一般之生活經驗，要清楚辨別與車輛發生碰撞為人或物品，並非難事
    ，且被告所駕擋風玻璃經撞擊後產生裂痕，已嚴重影響車前視線，其未停車作檢
    視，猶以時速八十公里以上之速度加速離開之情狀，此一撞擊後違背常情之舉動
    ，更可證明被告對當日已肇事致人受傷之事實，已有認知，並因畏罪而加速逃逸
    。(三)、本件事證明確，被告所否認與辯解，無非卸責飾詞，核無可採，其犯行堪
    予認定，應依法論科。
二、核被告所為，係犯刑法第一百八十五條之四肇事逃逸罪。又被告有事實欄所載犯
    罪科刑及執行紀錄，有台灣高等法院及本院被告全國前案紀錄表附卷可證明，其
    於五年內再犯本件有期徒刑以上之罪，為累犯，應依刑法第四十七條之規定加重
    其刑。原審依據上述理由，適用刑法第一百八十五條之四、第四十七條，並審酌
    被告犯罪之動機、，犯罪時所受之刺激及其品性、生活狀況、智識程度、犯罪所
    生之損害，及犯罪後速就過失傷害部分之犯行與被害人達成和解，但於原審仍飾
    詞否認之犯罪後態度等一切情狀，量處被告有期徒刑八月之刑。經核其認事用法
    俱無不合，量刑亦稱允適，被告提起上訴，猶執陳詞否認犯罪而指摘原判決不當
    云云，非有理由，應予駁回。
據上論斷，應依刑事訴訟法第三百六十八條，判決如主文。
本案經檢察官甲○○到庭執行職務。
中      華      民      國      九十一   年       四      月    二十四  日
                                  臺灣高等法院臺中分院刑事第七庭
                                        審判長法  官  林  榮  龍
                                              法  官  黃  日  隆
                                              法  官  江  錫  麟
右正本證明與原本無異。
如不服本判決應於收受送達後十日內向本院提出上訴書狀，其未敘述上訴之理由者並
得於提起上訴後十日內向本院補提理由書（均須按他造當事人之人數附繕本）。
                                              書記官  陳  振  海
中      華      民      國      九十一   年       四      月    二十五  日
                                                                        Ａ
